# 向陈老师请教基金理财

提问人：accat 时间：2010-04-19 15:57:38
单位准备做基金专户理财，基金公司期末给出的业绩报告里一定会列示组合资产明细及资产净值（明细的与总的估值）， 请教陈老师我是否可以将所投入资金视同投资组合，直接指定整个投资组合为可供出售金融资产或者以公允价值计量且其变动计入损益的金融资产？还是必须按投资组合的明细，确定其中项目是哪类金融资产？
如果将整个资产明细直接指定，那么我暂时没有购入金融资产的剩余资金，也成了可供出售金融资产/ 公允价值计量且其变动计入损益的金融资产？相应的利息收入计为投资收益？
请您帮我确认一下吧，谢谢

回答人：chenyiwei
回复 沙发 accacat 的帖子个人理解，除了取决于管理层的意图之外，很重要的一项考虑因素是该委托理财协议的具体条款，例如尚未购买金融产品的那部分资金是否可以随时取回从而改变委托资金的规模，以及公司和受托券商哪一方对交易指令有最终决定权等。
如果采用类似开放式基金的方式，尚未购买金融产品的那部分资金可以随时取回，或者追加投入新的资金，从而改变委托资金的规模，或者部分终止委托的，比较大的可能还是分解为不同的金融资产项目分别核算，而不是整体指定；如果采用封闭式运行，在委托期间不能随意抽回资金，也不能改变委托资金规模的，可以考虑整体指定。 另外，委托理财按照不同的风险风格，委托方和受托方对于指令可能有不同的决定权。某些委托方承担高风险的委托理财事项，实际上最终的投资指令都是委托方下达，相当于实质上只是借用受托方的交易席位在操作，最终理财的成果或损失也在很大程度上归于委托方。这时委托方事实上应当把该项委托理财作为一项其可以控制的特殊目的主体纳入合并范围，此时在合并报表上所显示的当然就是各项金融资产明细了。